# 求助陈版主，股权投资的疑问

提问人：liuweisheng 时间：2023-09-25 15:24:02
A公司以股东身份出资B公司，投资金额 10 万元，委派 1 名董事，有重大影响，约定如果 3 年后B公司不能上市，B公司需要按照年利率10%返还A本金及利息，如果上市成功且交易价格大于按 10 个点利息的回报，B公司不用回购；
如果上市成功，股票交易收益不能满足 10 个点利息收益，B公司补足。
A公司出资 10 万元计入什么科目， 3 年等待期每年如何进行会计处理。谢谢版主解惑

回答人：chenyiwei
参考：《监管规则适用指引——会计类第 1 号》之“1-1 特殊股权投资的确认与分类”。具体为其中的“情形2”。
从投资方角度看，长期股权投资准则所规范的投资为权益性投资，因该准则中并没有对权益性投资进行定义，企业需要遵照实质重于形式的原则，结合相关事实和情况进行分析和判断。投资方应考虑该特殊股权投资附带的回售权以及回售权需满足的特定目标是否表明其风险和报酬特征明显不同于普通股。如果投资方实质上承担的风险和报酬与普通股股东明显不同，该项投资应当整体作为金融工具核算，相关会计处理同情形 1 。如果投资方承担的风险和报酬与普通股股东实质相同，因对被投资方具有重大影响，应分类为长期股权投资，回售权应视为一项嵌入衍生工具，并进行分拆处理。对投资方而言，持有上述附回售条款的股权投资期间所获得的股利，应按该股权投资的分类，适用具体会计准则规定进行处理。
因此，鉴于本案例中对被投资方有重大影响，故应确认长期股权投资（后续按权益法核算），同时就所持有的针对被投资方的回售权确认为一项以公允价值计量且其变动计入损益的金融资产核算。这两项资产应予以分拆并分别单独核算。